【裁判字號】    90,上易,824
【裁判日期】    900731
【裁判案由】    竊盜
【裁判全文】
臺灣高等法院高雄分院刑事判決                      九十年度上易字第八二四號
    上訴人即被告  甲○○
    選任辯護人    鍾治漢
右上訴人因竊盜案件，不服臺灣屏東地方法院九十年度易字第二二三號中華民國九十
年四月六日第一審判決（起訴案號：臺灣屏東地方法院檢察署九十年度偵字第二九一
號），提起上訴，本院判決如左：
    主  文
上訴駁回。
    事  實
一、甲○○有違反動產擔保交易法及傷害前科，並於民國八十四年間，因傷害案件，
    經臺灣屏東地方法院判處有期徒刑二月，如易科罰金以三百元折算一日確定，並
    於八十四年十月十九日易科罰金執行完畢，猶不知悔改，復基於意圖為自己不法
    所有之犯意，於八十七年六月二日六時許前之當日晚間，在台南縣仁德鄉○○村
    ○○路○段一Ｏ八八號前，竊取王富展所有之車號Ｎ六─一八五九號自用小貨車
    ，得手後為掩飾其犯行，並掛上原由吳勇生借予甲○○之弟吳明勇使用之ＷＨ─
    二四六八號汽車上之車牌，以避免為警查緝。嗣不知情之許新良向甲○○借用並
    駕駛該自用小貨車，於九十年一月二日二十一時十四分許，行經屏東縣台八十八
    線一五點三公里匝道東向處（萬丹段）時，為警攔檢查獲，並扣得前述自用小貨
    車一輛（已發還王富展）。
二、案經內政部警政署國道公路警察局省道第三隊移送移送臺灣屏東地方法院檢察署
    檢察官偵查起訴。
    理  由
一、訊據被告甲○○否認有竊取前述小貨車，辯稱：該輛小貨車係綽號「龍仔」（真
    實姓名不詳）之友人，於三、四年前在中國鋼鐵公司內，以新台幣（下同）三十
    八萬元之價格出賣予伊，並於其交付十八萬元後將該車交予伊使用，但之後就未
    再見到「龍仔」，而嗣後其駕駛該輛自小貨車時，有人告知該車來路有問題，其
    因擔心遭警查緝，致該車被沒收而遭受損失，遂將吳勇生借予之吳明勇所有之汽
    車上之車牌懸掛於該輛小貨車上等語。經查：
(一)、前開小貨車係被害人王富展所有，於前述時間地點失竊，嗣於許新良駕駛行經上
    述路段時為警查獲，並由王富展將該車領回之事實，已據被害人王富展、證人許
    新良分別於警訊時陳明在卷，並有車輛竊盜資料個別查詢報表及王富展出具之贓
    物認領保管單各一份附卷可稽。
(二)、被告雖辯稱該車係其以三十八萬元之價格向「龍仔」買入，並於交付十八萬元後
    交車云云，然據被告所自承於買車前未曾見過「龍仔」出示該車之行車執照，而
    於價金未付清前即未再見到「龍仔」，亦無「龍仔」之電話號碼或地址，致無法
    與其連絡以辦理過戶，其交付十八萬元予「龍仔」之事並無任何提領或向他人支
    借款項之記錄，且其購入該輛小貨車之經過均未曾有人見聞，並於買車後不久即
    主動將吳勇生所有之ＷＨ－２４６８號車牌懸掛於「龍仔」所交付之小貨車上等
    情節以觀，其向他人購車，卻未曾見過該人出示行車執照，亦不知該出賣人之真
    實姓名、地址、電話等連絡方式，復未曾付清價款及辦理過戶，其所陳述購買該
    車之情節即顯與常情有違，難以相信果有該次交易存在，再加上被告於取得該輛
    小貨車後不久即自行懸掛上吳勇生所有汽車之車牌，以避警員之檢查，又無法陳
    明係何人告知該車之來路有問題，若非該車為被告所自行竊得，其顯不可能無故
    自行得知該車為贓車。何況，依被告所述，其尚有二十萬元貨款未付予「龍仔」
    之人，衡情，如確有該買賣存在，該「龍」亦無逕行離去，不與被告聯絡以取得
    尾款之理。
(三)、再者，被告先於警、偵訊中均陳稱係於八十五、六年間向「龍仔」購入該車，並
    稱購入該車時車上即已懸掛前述吳勇生所有之車牌，但該車係於八十七年六月二
    日遭竊之事實，已經被害人王富展於警訊中陳明，迄被查獲時不過二年半左右（
    被告在警局初訊時係九十年一月三日），被告自無可能於八十五、六年間，即向
    「龍仔」之人買受該車。且前開車牌號碼ＷＨ－２４６８車輛係案外人吳勇生所
    有，而於八十三、四年間借予吳明勇使用，其後吳明勇並未將車輛返還予吳勇生
    一事，業經吳勇生在偵查中陳述明確，則被告所稱該車於買受時懸掛ＷＨ－２４
    ６８號車牌，亦非事實。而被告又稱吳明勇係其弟弟，則其嗣於原審審理中亦自
    承係其將吳勇生之車牌懸掛於該車上一事，應符事實。惟就前開情節以觀，如果
    前開車輛確係被告買受而來，何以其供述前後矛盾且與事實諸多不符。
(四)、至於被告雖辯稱八十七年六月二日當天上午八時至下午五時其在高雄中國鋼鐵股
    份有限公司內上班，有不在場證明，但經原審依職權向中鋼公司函查結果，該公
    司函覆稱被告非該公司之員工，並無被告之上班紀錄，此有該公司於九十年三月
    二日（９０）中鋼Ａ１字000000－0000號所出具之函可稽，嗣後被告
    又改稱其係受僱於該公司之下游承包商郭進富，但亦僅提出郭進富所制作被告於
    八十七年六月二日之出勤表及中國鋼鐵股份有限公司之車輛提運識別證作證，然
    其上並未載明被告係於當日何時上班、其間有無離開等事項，且被告亦自承因事
    隔多時，郭進富顯然無從記憶其於當日之出勤狀況，因此，其當日是否確在中鋼
    公司內工作即非無疑，縱令屬實，惟據被害人王富展於警訊中指述稱係於八十七
    年六月二日上午六時許，發現其所有之前開車輛於台南縣仁德鄉遭竊，足見被害
    人所稱之上午六時許，並非車輛失竊時間，而係發現時間，則該車輛應在六時前
    即已失竊，因此，其失竊時間距被告所自陳之上班時間尚有二小時以上之久，顯
    然足以使其自台南縣仁德鄉到達位於高雄之中國鋼鐵股份有限公司，故被告此項
    辯解及前項證據之提出，均不足為其有利之認定。綜上所述，被告前述辯解均不
    足採信，其罪証明確，犯行可以認定。
二、核被告甲○○所為，係犯刑法第三百二十條第一項之竊盜罪；又被告曾因傷害案
    件，經原審法院判處有期徒刑二月，如易科罰金以三百元折算一百確定，並於八
    十四年十月十九日易科罰金執行完畢之事實，有台灣高等法院被告全國前案紀錄
    表為憑，其於執行完畢後五年內再犯有期徒刑以上之本罪，為累犯，應依法加重
    其刑。
三、原審因而適用刑法第三百二十條第一項、第四十七條、罰金罰鍰提高標準條例第
    一條前段規定，並審酌被告前已有違反動產擔保交易法及傷害罪之前科，此有其
    前科表可稽，仍不知警惕、犯罪動機、目的、手段、所竊得之物為價值約二十萬
    元之小貨車，此有被害人王富展所出具之贓物領具為憑、犯罪後又將他人之車牌
    懸掛於該輛小貨車上，以躲避警方之查緝，並增加被害人尋回失竊物之困難度，
    及其於為警查獲後之犯罪態度等一切情狀，量處有期徒刑一年，經核其認事用法
    俱無不合，量刑亦稱妥適，被告上訴意旨否認犯罪，空言指摘原判決不當，並無
    可取，為無理由，應予駁回。
據上論結，應依刑事訴訟法第三百六十八條，判決如主文。
本案經檢察官沈紹嘉到庭執行職務。
中    華    民    國         九十       年      七      月    三十一    日
                              臺灣高等法院高雄分院刑事第七庭
                                  審判長法官  王光照
     法官  黃憲文
                                        法官  黃仁松
右正本證明與原本無異。
不得上訴。
                                      書記官  呂明燕
中    華    民    國         九十       年      八      月      二      日
附錄：本判決論罪科刑法條：
刑法第三百二十條第一項
意圖為自己不法之所有或第三人不法之所有，而竊取他人之動產者，為竊盜罪，處五
年以下有期徒刑、拘役或五百元以下罰金。
                                                                      Ｈ


司法院資訊處製作；財團法人民間司法改革基金會備份。
